【裁判字號】    95,簡上,319
【裁判日期】    950814
【裁判案由】    政府採購法
【裁判全文】
臺灣板橋地方法院刑事判決             95年度簡上字第319號
上  訴  人
即  被  告  甲○○
上列上訴人即被告因違反政府採購法案件，不服本院中華民國95
年3 月13日94年度簡字第5220號第一審判決（聲請簡易判決處刑
案號：94年度偵續字第214 號），提起上訴，因被告就被訴事實
為有罪之陳述，本院管轄之二審合議庭依簡式審判程序進行，判
決如下：
    主      文
上訴駁回。
甲○○緩刑年。
    事實及理由
一、本案被告甲○○所犯係死刑、無期徒刑、最輕本刑為3 年以
    上有期徒刑以外之罪，其於本院準備期日就被訴事實為有罪
    之陳述，經本院當庭告知簡式審判程序之旨，並聽取其與檢
    察官之意見後，本院認無不得或不宜改依簡式審判程序進行
    之處，爰依刑事訴訟法第455 條之1 第3 項、第364 條、第
    273 條之1 第1 項，裁定本案依簡式審判程序進行，合先敘
    明。
二、本案經本院審理結果，認第一審以上訴人即被告甲○○意圖
    影響採購結果，而借用他人名義投標，故其所為，係違反政
    府採購法第87條第5 項前段之罪，而判處被告有期徒刑5 月
    ，如易科罰金，以銀元300 元折算1 日，其認事用法均無違
    誤，量刑亦屬妥適，應予維持，除證據部分增加被告於本院
    合議庭訊問時所為之自白外，並引用如附件第一審刑事簡易
    判決書記載之事實及理由。
三、上訴人即被告甲○○就本案犯罪事實均已坦承不諱，對原審
    判決認定之犯罪事實及量處刑度亦無任何爭執，僅以請求本
    院酌予宣告緩刑等情為由提起上訴。經查，原審判決認事用
    法及量刑既無不當，被告上訴顯無理由，應予駁回。再被告
    行為時之刑法第41條第1 項前段規定：「犯最重本刑為5 年
    以下有期徒刑以下之刑之罪，而受6 個月以下有期徒刑或拘
    役之宣告，因身體、教育、職業、家庭之關係或其他正當事
    由，執行顯有困難者，得以1 元以上3 元以下折算1 日，易
    科罰金。」而其行為時之易科罰金折算標準，修正前罰金罰
    鍰提高標準條例第2 條前段（現已刪除）規定，就其原定數
    額提高為100 倍折算1 日，則本案被告行為時之易科罰金折
    算標準，應以銀元300 元折算1 日，經折算為新臺幣後，即
    應以新臺幣900 元折算1 日，另95年7 月1 日修正施行之刑
    法第41條第1 項前段規定：「犯最重本刑為5 年以下有期徒
    刑以下之刑之罪，而受6 個月以下有期徒刑或拘役之宣告者
    ，得以新臺幣1,000 元、2,000 元或3,000 元折算1 日，易
    科罰金。」經比較修正前後之易科罰金折算標準，刑法修正
    施行後之規定並未較有利於被告，自應依刑法第2 條第1 項
    前段之規定，適用修正施行前之刑法第41條第1 項前段、罰
    金罰鍰提高標準條例第2 條規定，定其易科罰金之折算標準
    。又行為後法律有變更者，依修正前刑法第2 條第1 項之規
    定，以適用裁判時法為原則，如行為時法有利於行為人，則
    例外適用行為時法；依修正後刑法第2 條第1 項規定，以適
    用行為時法為原則，惟如裁判時法有利於行為人，則例外的
    適用裁判時法。以往實務見解，認原判決未及比較適用新舊
    法時，上訴後，雖比較結果以舊法有利於行為人，而原判決
    別無其他撤銷事由，仍應以此為由撤銷改判。惟修正後之規
    定係以適用行為時法為原則，因此原判決雖未及比較適用，
    然上訴後，經比較新舊法，行為後之法律並非較有利於行為
    人，仍應適用行為時法，則原判決適用修正前即被告行為時
    之刑法第41條第1 項前段、罰金罰鍰提高標準條例第2 條規
    定，既無不當，自不構成撤銷之事由，併此敘明。
四、末查，被告甲○○前未曾因故意犯罪受有期徒刑以上刑之宣
    告，有臺灣高等法院被告前案紀錄表1 份在卷可按，而其於
    本案已坦承犯行，並於本院準備期日主動表示願意捐款與公
    益團體，且於95年6 月30日、95年7 月14日分別捐款新臺幣
    3 萬元、5 千元至中華社會福利聯合勸募協會，有該會收據
    2 紙附卷可稽，足見其確有悔意，故被告經此偵、審教訓，
    當知所警惕而無再犯之虞，本院因認原審判決所宣告之刑以
    暫不執行為適當，爰依95年7 月1 日修正施行之刑法第74條
    第1 項第1 款規定，併予宣告緩刑3 年，以啟自新。
據上論斷，應依刑事訴訟法第455 條之1 第1 項、第3 項、第36
4 條、第273 條之1 第1 項、第368 條、第373 條，刑法第74條
第1 項第1 款，判決如主文。
本案經檢察官鄧媛到庭執行職務。
中    華    民    國    95    年    8     月    14    日
                  刑事第三庭  審判長法  官  李麗玲
                                    法  官  鄧雅心
                                    法  官  張兆光
上列正本證明與原本無異。
不得上訴。
                                    書記官  曹秋冬
中    華    民    國    95    年    8     月    14    日


司法院資訊處製作；財團法人民間司法改革基金會備份。
